最　高　行　政　法　院　裁　定　　　　　　　　　　九十三年度裁字第三五二號
　　抗　告　人　勤佳人力資源有限公司
　　代　表　人　甲○○
右抗告人因與相對人行政院勞工委員會間聲請停止執行事件，對於中華民國九十三年
二月十三日臺北高等行政法院九十三年度停字第一三號裁定提起抗告，本院裁定如左
︰
　　主  文
抗告駁回。
抗告訴訟費用由抗告人負擔。
　　理  由
一、本件抗告意旨略謂：所謂「難以回復之損害」一詞果真如原審所認係指其損害不
    能回復原狀，或不能以金錢賠償，則立法例外設計停止執行規定之良法美意即無
    法貫徹、實現。蓋停止營業一年之執行，表面上雖然可以依過去年度之營業額加
    以評估，似得以金錢賠償，然每年之經濟景氣不同，高低不一，如何合理估算。
    況依現代之經濟活動而論，許多公司之得否存續端係靠公司名稱、品牌、商譽。
    因之，所謂難以回復之損害，豈得以粗糙、籠統地予以限縮解釋而有違立法者美
    意。職故，對難以回復之損害不能純粹由得否以金錢賠償而論，始屬平允。若容
    許系爭處分逕予執行，縱使抗告人本案之訴訟最後勝訴確定，屆時抗告人之客戶
    早已一一離去，員工亦離職，公司顯難重新營運，無疑消滅公司人格及信譽，此
    非金錢所能賠償，顯難於回復。綜上，原裁定似有速斷，所持理由，尚有不足，
    亦未深刻體恤抗告人經營企業之艱辛難為，誠令人遺憾等語。
二、經核原裁定係以：「本件原處分係命停止從事就業服務全部營業一年，聲請人如
    受執行，其因此所受營業上之損失並非不得以金錢加以補償，尚無將發生難以回
    復之損害情事，從而與停止執行之要件不符，聲請人聲請停止原處分之執行，不
    應准許，應予駁回。至於聲請停止執行相對人九十三年一月六日勞職外字第○九
    三○二○○○三六號函之部分，該函文意旨略以：「主旨：為貴公司不服本會九
    十二年九月十七日勞職外字第○九二○二○七六○七Ａ號函提起訴願一案，業經
    行政院九十二年十二月十日院臺訴字第○九二○○九二九三九號決定書訴願駁回
    在案，請依說明辦理。說明：一貴公司原經本會許可（許可證號：私業許字第一
    ○九一號）從事就業服務業務，惟貴公司人員未恪遵法令，提供受看護人王賢申
    君不實之診斷資料，向本會申辦引進外勞，違反就業服務法第四十條第八款規定
    ，有就業服務法第六十九條一款規定之情事，經本會處貴公司停業一年。貴公司
    不服本會該處分提起訴願，並獲本會九十二年十月二十四日勞職外字第○九二○
    ○五七一九○號函同意於行政院訴願決定前停止原處分有關停業一年之執行在案
    。現該訴願案已為行政院決定訴願駁回。因此原處分應繼續執行，即自九十三年
    二月十六日起至九十四年二月十五日止，貴公司應依原處分停止從事就業服務業
    務全部營業一年。．．．」依該函文內容觀之，係對聲請人告知原處分應繼續執
    行，即自九十三年二月十六日起至九十四年二月十五日止，亦即並非對聲請人發
    生准駁法律效果之另一行政處分，上述函文非屬行政程序法第九十二條第一項之
    行政處分，自非行政訴訟法第一百十六條第二項所定得聲請停止執行之行政處分
    或決定，聲請人對於上開非行政處分，聲請本院裁定停止執行，即與行政訴訟法
    第一百十六條第二項所定聲請停止執行之要件不符，從而聲請人此部分之聲請，
    亦不應准許。」為由裁定，駁回抗告人在原審之訴。揆諸首揭說明，原處分之執
    行，並無使抗告人發生難於回復之損害，原裁定認與命停止執行之要件不符，不
    應准許，並無不合，其抗告難認有理由，應予駁回。
三、據上論結，本件抗告為無理由。爰依行政訴訟法第二百七十二條、第一百零四條
    、民事訴訟法第九十五條、第七十八條，裁定如主文。
中　　華　　民　　國　　九十三　　　年　　　三　　　　月　　二十五　　　日
                    最 高 行 政 法 院  第 五 庭
                                審 判 長 法  官　　　趙　永　康
                                         法  官      蔡　進　田
                                         法  官　　　鄭　淑　貞
                                         法  官　　　黃　合　文
                                         法  官　　　林　家　惠
右  正  本  證  明  與  原  本  無  異
　　　　　　　　　　　　　　　　　　　　 法院書記官　蘇　金　全
中　　華　　民　　國　　九十三　　　年　　　三　　　　月　　二十五　　　日
